臺灣高雄地方法院民事判決　　　　　　　 96年度訴字第861號
原　　　告　甲○○
被　　　告　乙○○
上列當事人間請求損害賠償事件，經本院刑事庭移送前來，本院
於民國96年5 月28日言詞辯論終結，判決如下：
    主　文
被告應給付原告新臺幣壹佰零肆萬參仟壹佰壹拾肆元，及自民國
九十六年三月十七日起至清償日止，按週年利率百分之五計算之
利息。
原告其餘之訴駁回。
訴訟費用由被告負擔十分之七，其餘由原告負擔。
本判決第一項於原告以新臺幣參拾肆萬捌仟元供擔保後得假執行
。
原告其餘假執行之聲請駁回。
    事實及理由
一、按訴狀送達後，原告不得將原訴變更或追加他訴，但擴張或
    減縮應受判決事項之聲明者，不在此限，民事訴訟法第255
    條第1 項第3 款定有明文。查原告起訴時，就工作損失之部
    分，原請求被告應給付原告新臺幣（下同）30,000元，嗣於
    訴訟審理中，縮減為被告應給付原告工作損失28,000元，揆
    諸前揭規定，其訴之減縮應予准許，合先敘明。
二、本件原告起訴主張：被告於民國95年1 月20日凌晨1 時許，
    因感情問題前往高雄縣路竹鄉○○街189 號，欲尋租屋於該
    址2 樓之訴外人黃子庭，適於該處門口巧遇訴外人黃子庭及
    原告，乃在該處與原告及訴外人黃子庭進行談判。詎被告於
    與原告交談後竟心生怨懟，假意離開後隨即潛入訴外人黃子
    庭位於上址2 樓之承租房間，並藏匿在衣櫥旁；嗣同日凌晨
    2 時30分許，原告陪同訴外人黃子庭返回上揭租處房間，被
    告即從藏身處衝出，並持折疊刀往原告心臟刺去，因原告及
    時閃避而刺中左上腹部，穿刺深及橫隔膜，造成原告脾臟撕
    裂傷及後腹腹膜血腫之傷害，原告經此重創仍與被告扭打，
    過程中原告又受有左側胸壁1 處2 公分長之穿刺傷，深入肋
    膜腔，導致左側橫隔膜部分撕裂傷併氣胸，並造成手部、軀
    幹多處穿刺傷與切割傷。原告因上述傷害而受有：(一)支出醫
    療費用15,114元；(二)1 個月無法工作，致無法領取每月薪資
    28,000元之損害。又因原告受被告上開不法侵害之行為，身
    體嚴重受創，而受有精神上之痛苦，乃請求被告應支付精神
    慰撫金1,464,886 元，故合計原告受有1,498,000 元之損害
    。為此，爰依民法侵權行為之相關規定提起本訴，聲明請求
    ：(一)被告應給付原告1,498,000 元及自起訴狀繕本送達之翌
    日起至清償日止，按週年利率5%計算之利息；(二)原告願供擔
    保請准宣告假執行。
三、被告雖對原告起訴主張之事實、所損失之醫療費用金額、薪
    資金額不爭執；惟以：之前曾與原告談和解，但沒有談成等
    語置辯，並聲明請求判決：駁回原告之訴。
四、經查，被告對原告所為之上開侵權行為之事實，以及原告因
    此所受之損害，除據原告提出診斷證明書1 份及醫療費用收
    據12份為證外，被告亦不予以爭執，且被告上開行為亦經本
    院於96年1 月8 日以95年度訴字第3051號刑事判決被告犯殺
    人未遂罪，處有期徒刑8 年6 月確定，此經本院依職權調閱
    該刑事案卷全卷查核屬實，堪信為真實。
五、按因故意或過失，不法侵害他人之權利者，負損害賠償責任
    ；不法侵害他人之身體或健康者，對於被害人因此喪失或減
    少勞動能力或增加生活上之需要時，應負損害賠償責任；不
    法侵害他人之身體、健康、名譽、自由、信用、隱私、貞操
    ，或不法侵害其他人格法益而情節重大者，被害人雖非財產
    上之損害，亦得請求賠償相當之金額；民法第184 條第1 項
    前段、第193 條第1 項、第195 條第1 項前段分別定有明文
    。查被告因故意不法侵害原告，既如前述，依法自應負賠償
    責任。茲就被告請求賠償之各項金額是否准許，分述如後：
（一）醫療費用部分：原告主張支出醫療費用15,114元，業據其
      提出財團法人義大醫院收據12紙為證，復為被告所不爭執
      ，經本院審核之結果，認均應屬本件侵權行為之必要醫療
      費用，是原告此部分之請求，為有理由，應予准許。
（二）工作損失部分：原告主張其每月月薪為28,000元，因被告
      之殺人未遂行為致1 個月無法工作，故請求被告賠償工作
      損失28,000元。就原告月薪部分，據其提出薪資單1 份為
      證，復為被告所不爭執，應可堪信為真。而就原告主張無
      法工作之期間部分，經本院依職權函詢財團法人義大醫院
      ，該院函覆：單就肌腱與神經斷裂部分而言，術後休養應
      需2 個月，若有復健需要或回復不良情形則再酌予延長日
      數等語，此有義大醫院96年4 月16日義醫字第09600499號
      函附卷可參。原告稱於受傷後僅休養1 個月即開始工作，
      是該休養之月份應屬原告因被告殺人未遂行為致不能工作
      之期間，故原告主張工作損失為1 個月之薪資所得28,000
      元，為有理由，應予准許。
（三）精神慰撫金：本件原告因被告之殺人未遂行為而受有脾臟
      撕裂傷、後腹腹膜血腫、左側橫隔膜部分撕裂傷併氣胸、
      其餘手部、軀幹多處穿刺傷與切割傷等傷害，原告並因此
      割除一顆脾臟，其精神上受有相當之痛苦可堪認定。查原
      告為二年制技術學院畢業，於事發前係在加油站工作，名
      下有一部汽車；被告自稱現為技術學院在學學生，名下無
      任何財產等情，業據兩造分別陳明在卷（詳卷第19頁），
      爰審酌兩造教育程度、經濟狀況、原告所受傷害程度等一
      切情狀，認以原告請求之慰撫金1,464,886 元尚屬過高，
      應以1,000,000 元較為適當。
（四）綜上所述，原告得請求被告賠償之金額，合計應為1,043,
      114 元（15,114＋28,000＋1,000,000 ＝1,043,114 ）。
六、綜上所述，原告本於侵權行為之法律關係，請求被告給付1,
    043,114 元及自起訴狀繕本送達翌日之96年3 月17日（起訴
    狀繕本於96年3 月16日送達）起至清償日止，按週年利率5%
    計算之法定遲延利息，為有理由；原告逾此範圍之請求則無
    理由，應予駁回。又原告聲明願供擔保請准宣告假執行，經
    核其勝訴部分合於法律之規定，爰酌定相當擔保金額准許之
    ；至於原告敗訴部分假執行之聲請，因訴之駁回而失所依附
    ，不應准許，應併予駁回。
據上論結，本件原告之訴為一部有理由、一部無理由，爰依民事
訴訟法第79條、第390 條第2 項，判決如主文。
中　　華　　民　　國　　96　　年　   6 　　月　　11 　日
                  民事鳳山分庭法　官　李怡諄
正本係照原本作成。
如不服本判決，應於送達後20日內，向本院提出上訴狀並表明上
訴理由，如於本判決宣示後送達前提起上訴者，應於判決送達後
10日內補提上訴理由書（須附繕本）。
中　　華　　民　　國　　96　　年　   6 　　月　　11 　日
                              書記官　林豐富
